臺灣桃園地方法院民事簡易判決　　　　 110年度桃簡字第57號

原　　　告　吳佩嬣　
被　　　告　王思鈞　
上列當事人間請求損害賠償事件，原告對本院109 年度桃簡字第
2443號刑事案件提起附帶民事訴訟，經本院刑事庭以109 年度桃
簡附民字第283 號裁定移送前來，本院於民國110 年11月8 日言
詞辯論終結，判決如下：
    主      文
被告應給付原告新臺幣貳萬元，及自民國一百零九年十一月十日
起至清償日止，按年息百分之五計算之利息。
原告其餘之訴駁回。
訴訟費用由被告負擔十分之一，餘由原告負擔。
本判決第一項得假執行，但被告如以新臺幣貳萬元為原告預供擔
保，則得免為假執行。
    事實及理由
一、原告主張：原告與被告原為男女朋友，兩造於民國109 年1
    月25日上午11時30分許，在被告住處因故發生爭執，被告進
    而徒手拉扯、強取原告手持之OPPO R11S 手機（下稱系爭手
    機），致系爭手機斷裂毀損；於此過程，原告身體亦遭被告
    以手臂揮擊，因而受有臉部表淺損傷、頭部損傷、左側手部
    及肩膀挫傷之傷害。嗣原告為修復系爭手機及救援其內資料
    ，預估須支出新臺幣（下同）8 萬元之維修費用；且因上開
    事件，於刑事偵查程序委任律師，因而支出8 萬元之律師酬
    金；又因上開傷勢導致身體疼痛，精神亦受有相當痛苦，故
    請求被告給付慰撫金4 萬元。因此依侵權行為之法律關係提
    起本件訴訟，請求被告賠償。並聲明：被告應給付原告20萬
    元，及自起訴狀繕本送達翌日起至清償日止，按年息5%計算
    之利息。
二、被告則以：上開事件發生後，被告已經購買新手機賠償予原
    告，原告應不得再就系爭手機毀損部分請求賠償；又原告請
    求律師費部分，亦未能說明其委任律師之原因及必要性為何
    ；另被告現待業在家，原告請求慰撫金金額亦屬過高。並聲
    明：原告之訴駁回。
三、本院之判斷：
  ■怑鴔i主張兩造於民國109 年1 月25日上午11時30分許，在被
    告住處因故發生爭執，被告進而徒手拉扯、強取原告手持之
    系爭手機，致系爭手機斷裂毀損；於此過程，原告身體亦遭
    被告以手臂揮擊，因而受有臉部表淺損傷、頭部損傷、左側
    手部及肩膀挫傷等傷害之事實，已經本院以109 年度桃簡字
    第2443號刑事簡易判決認被告犯傷害及毀損罪（經想像競合
    後，僅從一重之傷害罪處斷）在案，有判決書附卷可參，並
    經本院調取該案全卷，核對兩造於警詢、檢察事務官詢問及
    法官訊問時之指、供述、診斷證明書、系爭手機毀損照片等
    確認無誤，且兩造於本件言詞辯論時就此等情節亦未爭執，
    此部分之事實先可認定。
  ■邧鬖]故意或過失，不法侵害他人之權利者，負損害賠償責任
    ；不法侵害他人之身體、健康者，被害人雖非財產上之損害
    ，亦得請求賠償相當之金額，民法第184 條第1 項前段、第
    195 條第1 項前段分別定有明文。又非財產上損害賠償之數
    額，應斟酌雙方之身分、地位、資力與加害程度，及其他各
    種情形核定相當之數額，該金額是否相當，應依實際加害情
    形與被害人所受之痛苦及雙方之身分、地位、經濟狀況等關
    係決定之（最高法院51年度台上字第223 號民事判例見解可
    資參照）。本件被告於上開拉扯、強取手機之過程中，以手
    臂揮擊原告身體，致原告受有上開傷害，係以不確定故意之
    不法行為侵害原告身體、健康，依上開規定，原告自得請求
    相當之慰撫金。惟本院考量被告上開行為之主觀歸責態樣、
    致原告身體受有表淺外傷之客觀侵害程度；並參考兩造於前
    案警詢與本件言詞辯論時自述之教育程度、職業、家庭經濟
    狀況（見偵字卷第7 、25頁、本院卷第51頁反面）、稅務電
    子閘門財產所得明細所載之所得及財產資料（見本院卷第67
    至72頁）、勞保查詢資料所載之薪資收入（見本院卷第53至
    66頁）等一切情狀，認原告請求慰撫金40,000元尚屬過高，
    其所得請求之慰撫金應以20,000元為適當，逾此部分請求則
    無理由，應予駁回。
  ■坉鴔i雖主張為修復系爭手機及救援其內資料，經廠商勘估須
    支出維修費8 萬元等語，但未能提出內容相符之估價單據，
    或與維修廠商往來之郵件、對話紀錄等以為證明，此情已難
    認屬實。又觀諸被告提出與原告之母間通訊軟體對話紀錄，
    內容顯示被告於1 月26日先詢問原告之母「阿姨不好意思，
    請問佩嬣手機拿到了嗎」，原告之母則回覆稱「我還沒接到
    通知噢！」，被告隨即再稱「阿姨不好意思問一下喔，昨天
    我們去買手機的時候店員有給你發票還是單據什麼的嗎？因
    為佩嬣說她沒有拿到，而我的部分是他只有找我錢沒給任何
    收據」、「我記得我以前買手機是有單據拿手機的，如果甚
    麼都沒有的話看要不要我去補申請」，原告之母則僅回覆稱
    「到時候本人去即可」，而未對被告所述其等共同前往購買
    手機、由被告收受找回零錢、手機將由原告領取等事項表示
    任何疑問，堪認被告辯稱其已經購買手機賠償予原告等情屬
    實。從而，原告本件請求被告賠償其因系爭手機毀損所受損
    害部分，應非有理。
  ■伬鴔i主張其因上開事件，於偵查案件中委任律師，因而支出
    律師酬金8 萬元，雖提出收據1 紙為憑（見本院卷第42頁)
    ，然觀諸上開刑事刑事另案偵查卷宗內委任狀與檢察事務官
    詢問筆錄（見偵字卷第37、69至71頁），可知該案係因被告
    就上開拉扯事件中自己所受身體傷害對原告提起刑事告訴，
    原告因而委任律師就此部分擔任辯護人，自不能認為其支出
    之律師酬金為被告上開侵權行為所致損害。是原告此部分之
    請求亦屬無據，不能准許。
  ■■又給付無確定期限者，債務人於債權人得請求給付時，經其
    催告而未為給付，自受催告時起，負遲延責任。其經債權人
    起訴而送達訴狀，或依督促程序送達支付命令，或為其他相
    類之行為者，與催告有同一之效力。遲延之債務，以支付金
    錢為標的者，債權人得請求依法定利率計算之遲延利息。其
    利率未經約定，亦無法律可據者，週年利率為5%，為民法第
    229 條第2 項、第233 條第1 項前段、第203 條分別明定。
    本件原告對被告之損害賠償請求權屬未定給付期限之金錢債
    權，故其就上開2 萬元，請求被告給付自起訴狀繕本送達翌
    日即109 年11月10日（見附民卷第7 頁）起至清償日止，按
    年息5%計算之利息，即屬有理。
四、綜上所述，原告依侵權行為之法律關係，請求被告給付如主
    文第1 項所示，為有理由，應予准許。逾此範圍之請求，則
    無理由，應予駁回。
五、本件事證已臻明確，兩造其餘攻擊防禦方法及所提證據，經
    審酌均不至影響判決結果，故不逐一論述。
六、本判決第1 項係適用簡易訴訟程序所為被告敗訴之判決，依
    民事訴訟法第389 條第1 項第3 款之規定，應依職權宣告假
    執行；並依同法第436 條第2 項、第392 條第2 項規定，依
    職權宣告被告如為原告預供擔保，則得免為假執行。
七、訴訟費用負擔之依據：民事訴訟法第79條。
中　　華　　民　　國　 110　　年　　11　　月　　26　　日
                  桃園簡易庭  法  官  陳逸倫
以上為正本係照原本作成。
如不服本判決，應於送達後20日內，向本院提出上訴狀並表明上
訴理由，如於本判決宣示後送達前提起上訴者，應於判決送達後
20日內補提上訴理由書（須附繕本）。
如委任律師提起上訴者，應一併繳納上訴審裁判費。   
中　　華　　民　　國　 110　　年　　11　　月　　29　　日
                              書記官  洪惠娟